【裁判字號】    97,交聲,47
【裁判日期】    970327
【裁判案由】    違反道路交通管理處罰條例聲明異議
【裁判全文】
臺灣苗栗地方法院交通事件裁定          97年度交聲字第47號
原處分機關  交通部公路總局新竹區監理所苗栗監理站
異  議  人
即受處分人  甲○○
上列受處分人因違反道路交通管理處罰條例案件，對於交通部公
路總局新竹區監理所苗栗監理站97年2 月20日所為之竹監苗字第
裁54-A00000000號處分（原舉發案號：北市警交大字第A0000000
0 號），聲明異議，本院裁定如下：
    主  文
異議駁回。
    理  由
一、原處分意旨略以：異議人即受處分人甲○○所有之車號AWQ-
    268 號重型機車，於民國96年12月7 日11時32分許，於臺北
    市○○○路與貴陽街一段路口劃有紅線路段違規停車，由員
    警以機車所有人即受處分人為被通知人掣單逕行舉發，嗣經
    受處分人提出申訴表示不服，原處分機關經調查結果，仍認
    受處分人確有前開違規行為，乃依道路交通管理處罰條例第
    56 條 第1 項第1 款規定，以竹監苗字第裁54-A00000000號
    裁決書，就受處分人在禁止臨時停車處所停車之違規行為裁
    處罰鍰新臺幣600 元。
二、異議人矢口否認有前揭違規行為，辯稱：當時因一時內急，
    在附近找不到殘障者專用停車位，即暫時將機車停放於封閉
    車道後面約7分鐘，完全不會影響行人、汽車或工程通行，
    且員警執法時不標示其姓名、單位，受罰者無法認定其舉發
    之真假云云。
三、按汽車（依道路交通管理處罰條例第3 條第8 款規定，包括
    機器腳踏車即機車）駕駛人，在禁止臨時停車處所停車者，
    處新臺幣（下同）600 元以上1,200 元以下罰鍰，道路交通
    管理處罰條例第56條第1項第1款定有明文。上開違規停車之
    行為，若當場不能或不宜攔截製單舉發者，得逕行舉發，同
    條例第7條之2第1項第5款亦有規定。經查：
（一）異議人所有上開機車，於前揭時、地違規停車之事實，為
      異議人所不爭執，並有臺北市政府警察局中正一分局交通
      警察大隊96年12月11日北市警交大字第A00000000 號舉發
      違反道路交通管理事件通知單、臺北市政府警察局中正一
      分局97年1月15日北市警中正一分交字第09730057000號函
      及違規採證照片各1份附卷可稽。
（二）異議人雖以前詞主張在無停車位之情形下，其違規停車行
      為並未妨礙交通。惟停車位之設置，乃行政機關基於法律
      授權，基於交通上便利、安全等考量，乃至於市○○○○
      道路使用等具體政策，所為之統整規劃，異議人在本國治
      權所及之區域，有遵守法令之義務，豈能空言以停車位不
      足，做其違規停車之搪藉，況交通勤線之流暢安全，有賴
      用路人全體遵循交通安全規則，苟人人因循己便，則交通
      安全規則，形同虛設，更是犧牲多數用路人之權益，尋找
      車位不易，固值體諒，惟亦難辭本件違規之停車行為造成
      往來該處多數車輛之壅塞，當無不罰之理，是其辯解，委
      無足取。
（三）異議人又質疑員警於執法時未標示其姓名、單位，其舉發
      之合法性。惟本件之舉發通知單上舉發單位欄明確記載為
      「交通警察大隊」；而填單人職名章欄則蓋有「警務員陳
      衍雲」之職章，並無異議人所稱標示不明之情事。
四、綜上所述，異議人確有在前開時、地違規停車之行為。是原
    處分機關依道路交通管理處罰條例第56條第1項第1款之規定
    ，就受處分人上開違規行為裁處罰鍰600元，核無不當。本
    件聲明異議為無理由，應予駁回。
五、據上論斷，應依道路交通案件處理辦法第19條，裁定如主文
    。
中    華    民    國    97    年    3     月    27    日
                         交通法庭法  官  林卉聆
以上正本與原本無異。
如不服本裁定，應於送達後5日內，向本院提出抗告狀。
中    華    民    國    97    年    3     月    27    日
                                 書記官  葉政


司法院資訊處製作；財團法人民間司法改革基金會備份。
